【裁判字號】    98,交簡上,147
【裁判日期】    980708
【裁判案由】    公共危險
【裁判全文】
臺灣高雄地方法院刑事判決           98年度交簡上字第147號
上  訴  人
即  被  告  甲○○
上列上訴人因公共危險案件，不服本院交通法庭98年度審交簡字
第1366號中華民國98年4 月15日第一審刑事簡易判決（聲請簡易
判決處刑案號：臺灣高雄地方法院檢察署98年度偵字第4369號）
，提起上訴，本院管轄第二審之合議庭判決如下：
    主  文
上訴駁回。
    事實及理由
一、本案經本院審理結果，認原判決認事用法，均無違誤，量刑
    亦屬妥適，應予維持，並引用原審判決書所記載之事實、證
    據及理由（如附件）。
二、上訴人即被告甲○○（下稱被告）上訴意旨略以：被告對於
    酒後駕駛動力交通工具之犯行，已坦承不諱，事後亦十分後
    悔頗感自責不已。且被告並非嗜酒之人，係因罹患腳疾需飲
    用藥酒治療，生活清苦，原判決量處被告有期徒刑2 月，實
    屬過重，為此提起上訴，請斟酌上情，並參酌被告犯後態度
    良好等情，將原判決廢棄，另為從輕發落，以啟自新等語。
三、惟查：被告前因（一）於民國89年5 月21日飲酒後不能安全
    駕駛動力交通工具而駕駛，經臺灣嘉義地方法院以89年度交
    簡字第245 號判處拘役30日確定，於89年8 月30日易科罰金
    執行完畢；再因（二）於91年11月12日飲酒後不能安全駕駛
    動力交通工具而駕駛，經臺灣高雄地方法院檢察署檢察官以
    91年度偵字第25698 號職權不起訴處分確定；復因（三）於
    95年2 月22日飲酒後不能安全駕駛動力交通工具而駕駛，經
    本院以95年度交簡字第2220號判處拘役59日確定，於96年2
    月16日易科罰金執行完畢等情，有臺灣高等法院被告前案紀
    錄表、各該確定判決及不起訴處分書1 份在卷可稽。本案已
    係被告所為第4 次相同犯行，顯見先前3 次之科刑判決或處
    分，均不足使被告警惕，本次自應予以較前案為重之處罰。
    況被告所犯刑法第185 條之3 不能安全駕駛動力交通工具罪
    ，最重法定刑為有期徒刑1 年，原判決對於被告第4 次違犯
    該罪，量處有期徒刑2 月，顯未過重，被告空言原判決量刑
    過重，自非可採。
四、原判決以被告上開犯行明確，論以刑法第185 條之3 之不能
    安全駕駛動力交通工具罪，量處有期徒刑2 月，並諭知以新
    台幣1 千元折算1 日之易科罰金折算標準。核其認事用法，
    均無違誤，量刑亦屬妥適，應予維持。被告猶稱量刑過重，
    提起上訴，指摘原判決不當，為無理由，應予駁回。
據上論斷，應依刑事訴訟法第455 條之1 第1 項、第3 項、第36
8 條、第373 條，判決如主文。
本案經檢察官林永富到庭執行職務。
中    華    民    國    98    年    7     月    8     日
                  交通法庭      審判長法  官  曾逸誠
                                      法  官  陳思睿
                                      法  官  林柏壽
以上正本係照原本作成。
本判決不得上訴。
中    華    民    國    98    年    7     月    8     日
                                      書記官  洪嘉慧


司法院資訊處製作；財團法人民間司法改革基金會備份。
